【裁判字號】    90,聲,1023
【裁判日期】    901221
【裁判案由】    
【裁判全文】
臺灣桃園地方法院民事裁定  九十年度聲字第一○二三號
    聲  請  人  Ｏ○○
                甲辰○
                甲癸○○
                甲辛○
                甲子○
                庚○○○
                ｘ○○
                甲天○
                Ｅ○○
                ｂ○○○
                ｗ○○○
                Ｐ○○○
                甲戌○
                ｙ○○
                Ｖ○○○
                玄○○○
                甲丁○
                ｆ○○○
                Ｌ○○○
                Ｓ○○
                甲庚○○
                辰○○
                ｒ○○
                Ｚ○○
                甲卯○
                丁○○
                丙○○○
                巳○○○
                甲戊○
                黃○○
                Ｘ○○
                己○○
                戊○○
                Ｒ○○
                酉○○
                ｉ○○
                ｎ○○
                Ｃ○○
                Ｕ○○
                Ｋ○○
                宙○○○
                Ｎ○○
                ｐ○○
                ｔ○○○
                甲酉○
                ａ○○
                ｓ○○
                乙○○
                ｏ○○
                甲亥○
                ｍ○○
                亥○○
                ｊ○○○
                Ｈ○○○
                甲壬○
                丑○○○
                甲己○
                甲甲○
                甲未○
                Ｔ○○
                ｃ○○
                ｌ○○
                Ｍ○○
                宇○○○
                天○○
                寅○○
                Ｄ○○
                地○○
                Ｂ○○
                Ｗ○○
                甲丑○
                甲寅○
                Ｙ○○
                Ｊ○○
                辛○○
                癸○○
                ｖ○○
                Ｑ○○
                Ａ○○○
                Ｉ○○
                ｕ○○
                ｑ○○
                卯○○
                ｄ○○
                壬○○
                ｈ○○
                甲乙○
                戌○○
                申○○
                ｋ○○
                子○○
                Ｆ○○
                甲午○
                午○○
                ｅ○○
                ｇ○○
                ｚ○○
                甲丙○
                甲申○
                未○○
                甲○○
                甲巳○
                Ｇ○○
    共同代理人  張清浩律師
    法定代理人  何敬智
    代  理  人  張和怡律師
右當事人間聲請裁定強制執行事件，本院裁定如左：
    主    文
聲請人依民國九十年十月十八日在桃園縣政府勞資爭議調解委員會成立之調解方案，
就相對人所有之財產，於新台幣壹仟玖佰伍拾伍萬柒仟捌佰捌拾玖元之範圍內，准予
強制執行。
聲請程序費用由相對人負擔。
    理    由
一、本件聲請意旨略以：聲請人與相對人於民國九十年十月十八日，在桃園縣政府進
    行勞資爭議之調解時，經調解委員提出調解方案，資方即相對人同意支付勞方即
    聲請人薪資、獎金等共計新台幣  (下同)壹仟玖佰伍拾伍萬柒仟捌佰捌拾玖元，
    且付款之方式為：相對人應於  (一)九十年十月二十六日給付聲請人參佰伍拾玖
    萬捌仟肆佰肆拾貳元  (二)九十年十月三十一日給付聲請人參佰參拾萬貳仟壹佰
    捌拾參元  (三)九十年十一月二十日給付聲請人伍佰貳拾柒萬柒仟伍佰玖拾柒元
    (四)九十年十一月三十日給付聲請人肆佰玖拾萬貳仟柒佰貳拾壹元  (五)九十年
    十二月三十一日給付聲請人貳佰肆拾柒萬陸仟玖佰肆拾陸元。該方案並經雙方確
    認同意而簽名，故本件勞資爭議，業經調解而成立。惟相對人遲不履行上述調解
    方案，爰依勞資爭議處理法第十七條及第三十七條第一項規定，請准裁定強制執
    行。並提出桃園縣政府勞資爭議調解申請書三份、桃園縣政府函及勞資爭議調解
    紀錄等影本一份為證。
二、按勞資爭議處理法第十七條規定：「勞資爭議調解委員會之調解方案，經爭議當
    事人雙方同意在調解紀錄簽名者，調解為成立。」第三十七條第一項：「勞資爭
    議經調解成立或仲裁者，當事人之一方不履行其義務時，他方當事人得向該管法
    院聲請裁定強制執行並免繳裁判費；於聲請強制執行時，並免繳執行費。」。經
    查：本件聲請人主張兩造之勞資爭議已於九十年十月十八日經桃園縣政府勞資爭
    議調解委員會調解成立，經調解委員提出調解方案，資方即相對人同意支付勞方
    即聲請人薪資、獎金等共計壹仟玖佰伍拾伍萬柒仟捌佰捌拾玖元，且付款之方式
    為：相對人應於  (一)九十年十月二十六日給付聲請人參佰伍拾玖萬捌仟肆佰肆
    拾貳元 (二)九十年十月三十一日給付聲請人參佰參拾萬貳仟壹佰捌拾參元 (三)
    九十年十一月二十日給付聲請人伍佰貳拾柒萬柒仟伍佰玖拾柒元  (四)九十年十
    一月三十日給付聲請人肆佰玖拾萬貳仟柒佰貳拾壹元  (五)九十年十二月三十一
    日給付聲請人貳佰肆拾柒萬陸仟玖佰肆拾陸元，該方案並經雙方確認同意而簽名
    等事實，已據聲請人提出桃園縣政府勞資爭議調解申請書三份、桃園縣政府函及
    勞資爭議調解紀錄等影本一份為證，且為相對人所不爭執，堪信為真實。是本件
    勞資爭議，應認業經調解而成立。
三、次按勞資爭議經仲裁後，當事人之一方依勞資爭議處理法第三十七條第一項規定
    ，於他方不履行義務，聲請法院裁定強制執行者，其性質係屬非訟事件，法院僅
    依非訟事件程序，審查許可強制執行之形式要件是否具備即為已足，如當事人就
    仲裁內容之債務存否有所爭執，事涉實體問題，應循訴訟程序另謀解決，殊不容
    於裁定程序中為此爭執（最高法院五十六年檢台抗字第七一四號及五十七年台抗
    字第七六號判例意旨參照）。本件相對人抗辯：其已分別於九十年十月二十六日
    、三十一日、同年十一月二十二日分別支付聲請人中之數人共計捌拾貳萬玖仟壹
    佰零壹元，足見本件聲請人之請求金額不正確云云。經查：本件聲請法院裁定強
    制執行事件，其性質係屬非訟事件，惟相對人上述抗辯事由則係就調解成立內容
    之債務存否有所爭執，事涉實體問題，核諸上述最高法院判例意旨，應循訴訟程
    序另謀解決，殊不容相對人於本件裁定程序中為此爭執。
四、至相對人另抗辯：本件各聲請人之請求金額並不相同，相對人係對各聲請人各負
    給付義務，本件聲請人之聲請事項不明確，且於強制執行程序上有困難云云。惟
    查：本件聲請人之聲請事項係與上述調解方案之內容相互一致，且請求相對人給
    付之金額及時間，亦極為明確。雖然就各聲請人所得請求之金額，未記明於調解
    紀錄上，惟本件係金錢給付之債，屬於可分之債，依據民法第二百七十一條前段
    之規定，數人有同一債權，而其給付可分者，除法律另有規定或契約另有訂定外
    ，應各平均分受之。故聲請人得共同請求相對人向全體為給付，且此非法所不許
    。至於聲請人取得後，其內部如何分配，則係聲請人內部之事項。況且本件之調
    解方案所記載相對人應給付之金額及時間等內容，既係經相對人自己確認同意而
    簽名，其自不得事後再爭執聲請人之聲請事項  (即調解方案之內容)不明確云云
    。且本件聲請人聲請事項之內容極為明確，已如上述，故在強制執行程序上，亦
    無困難之處。是相對人所辯，實無可信。
五、綜上所述，本件勞資爭議，業經調解而成立，且無相對人所抗辯本件有勞資爭議
    處理法第二十八條第四款「違反本法調解、仲裁之規定者」之情形，惟相對人迄
    今仍未履行上述調解方案，故本件聲請人主張相對人未履行該調解內容，依上開
    勞資爭議處理法規定，聲請裁定強制執行，核無不合，應予准許。至於原來調解
    方案謂：相對人應於九十年十二月三十一日給付聲請人貳佰肆拾柒萬陸仟玖佰肆
    拾陸元部分，因相對人迄今仍未履行已到期之上述九十年十月二十六日、三十一
    日、同年十一月二十日、三十日等調解內容請求之金額，顯見，未到期之九十年
    十二月三十一日之調解內容請求之金額，亦有事實足認為無法履行之虞。是聲請
    人此部分之請求，亦應一併准許，附此敘明。
六、依勞資爭議處理法第三十七條、非訟事件法第八條第二項、民事訴訟法第九十五
    條、第七十八條、裁定如主文。
中      華      民      國      九十    年     十二     月    二十一    日
                                    臺灣桃園地方法院民事第一庭
~B法      官  黃漢權
右為正本係照原本作成
如對本裁定抗告須於裁定送達後十日內向本院提出抗告狀
中      華      民      國      九十    年     十二     月    二十一    日
~B法院書記官  吳佳美


司法院資訊處製作；財團法人民間司法改革基金會備份。
